【裁判字號】    97,審抗,143
【裁判日期】    971118
【裁判案由】    本票裁定
【裁判全文】
臺灣臺北地方法院民事裁定             97年度審抗字第143號
抗  告  人  超暘科技工程有限公司
法定代理人  乙○○
相  對  人  榮電股份有限公司
法定代理人  甲○○
上列抗告人因與相對人間請求本票裁定強制執行事件，對於中華
民國97年9月2日本院所為 97年度票字第24089號更正裁定提起抗
告，本院裁定如下：
    主  文
抗告駁回。
抗告費用由抗告人負擔。
    理  由
一、抗告意旨略以：相對人於民國97年7月1日向本院聲請本票裁
    定強制執行，經本院以 97年度票字第24089號裁定准予強制
    執行在案。嗣於97年9月2日經本院裁定更正，將抗告人法定
    代理人之名由「劉美纓」更正為「乙○○」。惟相對人所執
    本票之共同發票人並未載有法定代理人及姓名，而相對人聲
    請裁定准予強制執行之聲請狀亦未記載抗告人法定代理人之
    姓名，因本票裁定准許強制執行屬非訟事件，僅得就本票形
    式之要件是否具備予以審查，並不調查實體關係，因此鈞院
    97年7月30日裁定所繕抗告人法定代理人「劉美纓」等姓名
    資料有誤，相對人事後聲請法院裁定更正抗告人法定代理人
    「劉美纓」之姓名為「乙○○」更與法不合云云。
二、按判決如有誤寫、誤算或其他類此之顯然錯誤者，法院得隨
    時或依聲請以裁定更正之，民事訴訟法第232條第1項定有明
    文。此於裁定亦準用之，復為同法第 239條所明文。前開條
    文中所謂顯然錯誤，乃指判決中所表示者與法院本來之意思
    顯然不符者而言，且此項「錯誤」應包括當事人姓名或名稱
    之錯誤在內。而關於當事人姓名或名稱之錯誤，祇須為訴訟
    標的之法律關係不變，實際上由該當事人參與訴訟，雖原告
    起訴所主張被告之姓名或名稱錯誤，並經法院對於姓名或名
    稱錯誤之當事人為裁判，仍應有上開法條之適用，此分別有
    最高法院41年台抗字第66號判例意旨及最高法院69年台職字
    第3號判例意旨可參。查本件相對人持本票向本院聲請強制
    執行時，其在聲請狀所載當事人雖包括抗告人超暘科技工程
    有限公司（下稱超暘公司）及「劉美纓」，並以「劉美纓」
    為抗告人超暘公司之法定代理人，惟抗告人超暘公司之法定
    代理人姓名實為乙○○，有該公司變更登記事項卡影本一份
    附於原審卷為憑，而由相對人聲請時所檢附前開本票上關於
    抗告人超暘公司印文旁所蓋用之法定代理人印文則為「乙○
    ○」即可明，已可見相對人在聲請狀當事人欄之抗告人超暘
    公司法定代理人姓名應為誤寫，且抗告人超暘公司之法定代
    理人姓名有誤寫一事，既不致使其對超暘公司所主張法律關
    係之主體同一性發生變更，此類錯誤本屬提起聲請後尚得更
    正之範圍，亦可見此法定代理人姓名誤列要屬顯然錯誤，是
    原審依相對人聲請而為更正裁定，與前揭規定意旨並無不合
    ，應無違誤，抗告意旨仍指摘原裁定不當，求予廢棄，委無
    理由，應予駁回。
三、據上論結，本件抗告為無理由，依非訟事件法第46條、第21
    條第2項、第24條第1項，民事訴訟法第495條之1第1項、第
    449條第1項、第78條，裁定如主文。
中    華    民    國    97    年    11    月    18    日
                  民事第六庭庭長法  官  劉坤典
                                法  官  林秀圓
                                法  官  林麗真
以上正本係照原本作成。
如不服本裁定，僅得於收受本裁定正本送達後10日內，以適用法
規顯有錯誤為理由，向本院提出再抗告狀，（須附繕本一份及繳
納再抗告裁判費新台幣1,000元），經本院許可後始可再抗告。
中    華    民    國    97    年    11    月    19    日
                                書記官  李承翰


司法院資訊處製作；財團法人民間司法改革基金會備份。
